臺灣高等法院臺中分院刑事判決　　　　　 96年度軍上字第1號
上　訴　人
即　被　告　甲○○
　　　　　　　　　　　號
　　　　　　　　　　原在陸軍第十軍團指揮部三六化學兵群偵
　　　　　　　　　　次服役中
　　　　　　　　　　（現
上列上訴人因違反職役職責案件，不服國防部高等軍事法院高雄
分院95年度上訴字第152號中華民國95年12月6日判決（原審案號
：國防部中部地方軍事法院9５年度訴字第168號；起訴案號：國
防部中部地方軍事法院檢察署95年度偵字第187號），提起上訴
，本院判決如下：
    主  文
原判決撤銷，發回國防部高等軍事法院高雄分院。
    理  由
一、本件原判決認定：上訴人係陸軍第十軍團指揮部三六化學兵
    群偵消二營消二連二兵化學兵，95年11月10日18時許，自台
    灣駐地休假離營，應於同年月12日21時前返營銷假，詎以與
    女友分手心情不佳，及部隊壓力過大，意圖長期脫免職役，
    未按時返營銷假，離去職役在外，同年月15日20時許，以電
    話委託其前所屬單位煙幕營營輔導長陳明中少校，向偵消二
    營投案，翌（16）日8時許，由陳少校帶返營區。因而維持
    初審論處上訴人意圖長期脫免職役而離去職役罪刑，固非無
    見。
二、惟查：有罪之判決書，對被告有利之證據不採納者，應說明
    其理由，為刑事訴訟法第310條第2款所明定；故有罪判決書
    對於被告有利之證據，如不加採納，必須說明其不予採納之
    理由，否則即難謂無判決不備理由之違誤。依原判決理由說
    明，係採納上訴人於審理中所述：「我打算躲一天算一天，
    我是一直到95年11月15日才想要回部隊當兵」等語，作為判
    決之基礎（見原判決正本第2頁倒數第3行）；但上訴人於審
    理中已一再否認其有長期離去職役之意圖，並以卷附其於95
    年11月12日16時54分所發、向連長請求續假之簡訊：「連長
    ：我可以後天再收假嗎？我下星期在留守補假，我失戀了．
    ．．我又有喝點酒，想休息想想，今不想回去，我怕會很糟
    ，我很想逃，但我跟自己說不可以，拜託連長給我時間」，
    及上訴人確於95年11月15日託友人聯絡其母親，在由其母聯
    絡營輔導長返回事宜，辯稱：其有表明要請假，及以下星期
    留守補假，並無長期離去職役之意圖云云；上開簡訊，與上
    訴人是否具有長期離去職役之意圖有關，自屬有利於上訴人
    之證據，原判決未說明不予採納之理由，有理由不備之違法
    。此部分係上訴意旨所指摘，原審判決既有不當之處，應由
    本院予以撤銷，發回原審法院，另為妥適之判決。
據上論斷，應依軍事審判法第206條第1項但書、刑事訴訟法第40
1條，判決如主文。
中　　華　　民　　國　　96　　年　　3 　　月　　26　　日
            刑事第九庭    審判長法　官  陳  筱  珮
                                法　官  趙  春  碧
                                法　官  余  仕  明
上列正本證明與原本無異。
不得上訴。
                                書記官　林  玉  惠
中　　華　　民　　國　　96　　年　　3　　月 　 28　 　日
